# 合同资产账龄连续计算问题

提问人：布鲁斯 13311331 时间：2020-08-24 12:33:08
请教陈版主，
目前我司合同资产需要转应收账款，我看了之前您相关的回复，说是账龄应该连续计算，但是会有一个问题，如上一年度应收账款账龄 1 年以内100,1-2年1000,2-3年 500 ，合同资产账龄 1 年以内 200 ，今年如果合同资产转为应收账款，会使得今年应收账款账龄分布如下： 1 年以内0,1-21-2年年 300300 （（100+200100+200））,,2-3年1000,3年以上 500 ，此时对于应收账款而言，1-2年账龄的余额大于上一年 1 年以内的余额，这是不是不符合正常应收账款账龄迁徙的逻辑？
②如果账龄不连续计算，那之前合同资产已经计提的坏账准备应如何处理

回答人：chenyiwei
1 、对此可以合理解释，请注意在附注中对产生这种情况的原因作出恰当、合理的解释。
2 、账龄仍需连续计算，此前作为合同资产已计提的准备在对应的合同资产转为应收账款后，相应转为坏账准备。